【裁判字號】    99,交易,567
【裁判日期】    990831
【裁判案由】    過失傷害
【裁判全文】
臺灣板橋地方法院刑事判決             99年度交易字第567號
公  訴  人  臺灣板橋地方法院檢察署檢察官
被      告  甲○○
上列被告因過失傷害案件，經檢察官提起公訴（99年度偵字第17
636 號），因被告於本院準備程序中就被訴事實為有罪之陳述，
本院告知被告簡式審判程序之旨，並聽取當事人之意見後，由本
院裁定改依簡式審判程序進行，判決如下：
    主  文
甲○○犯過失傷害罪，處拘役伍拾日，如易科罰金，以新臺幣壹
仟元折算壹日。
    事  實
一、甲○○於民國99年4 月23日中午12時50分許，騎乘車牌號碼
    M9B-589 號重型機車，從其任職於臺北縣三重市○○○街42
    巷62號之利達空調股份有限公司大門前，欲往前駛入道路之
    際，明知車輛起駛前應顯示方向燈，注意前後左右有無障礙
    或車輛行人，並應讓行進中之車輛行人優先通行，而依當時
    天候雨、但日間有自然光線、柏油路面雖泥濘、但無缺陷亦
    無障礙物、視距良好且依其智識、能力，亦無不能注意之情
    事，竟疏未注意前方狀況，即貿然往前駛出，適有僅領有輕
    型機車駕駛執照之乙○○騎乘車牌號碼381-BNW 號重型機車
    ，沿臺北縣三重市○○○街42巷往光復路方向駛至，甲○○
    所騎乘上開重型機車遂與乙○○之機車發生碰撞，致乙○○
    人車倒地，因而受有左下肢深撕裂傷（約5 公分）、左踝及
    左足腫挫傷併瘀傷及左下肢多處開放性傷口等傷害。甲○○
    於肇事後，在有偵查犯罪權限之公務員發覺其犯罪前，即向
    據報前來醫院處理車禍事宜之員警自首其為肇事者，並接受
    裁判。
二、案經乙○○訴由臺北縣政府警察局三重分局報告臺灣板橋地
    方法院檢察署檢察官偵查起訴。
    理  由
一、查本案被告甲○○所犯並非死刑、無期徒刑、最輕本刑為3
    年以上有徒刑之罪或高等法院管轄第一審案件，而其於準備
    程序進行中，被告先就被訴事實為有罪之陳述，經法官告知
    簡式審判程序之旨，並聽取公訴人及被告之意見後，本院認
    適宜改依簡式審判程序進行，爰依刑事訴訟法第273 條之1
    第1 項、第284 條之1 之規定，由本院裁定進行簡式審判程
    序，合先敘明。
二、上揭犯罪事實，業據被告於本院審理時坦承不諱，核與告訴
    人即被害人乙○○於警詢、偵查中指訴之情節大致相符，復
    有道路交通事故調查報告表(一)、(二)、道路交通事故現場圖、
    衛生署臺北醫院診斷證明書、臺北縣政府警察局道路交通事
    故初步分析研判表各1 份、現場照片12張、告訴人受傷之傷
    勢照片8 張在卷可稽（見99年度偵字第17636 號卷第10至14
    、21至26、42至44頁），足認被告之自白與事實相符，堪予
    採信。
三、按起駛前應顯示方向燈，注意前後左右有無障礙或車輛行人
    ，並應讓行進中之車輛行人優先通行，道路交通安全規則第
    89條第1 項第6 款定有明文。被告既經考領合格駕照，並實
    際騎乘機車上路，對於上開規定自應知之甚稔，而當時天候
    雖有雨、日間有自然光線、柏油路面雖泥濘但無缺陷、無障
    礙物、視距良好等情，有上開道路交通事故調查報告表各項
    記載足供參考，依當時情形顯無不能注意之情事，被告竟於
    起駛前未讓行進中之車輛優先通行，肇致本件事故，其駕駛
    行為顯有過失甚為明確。又告訴人因本件車禍受有如犯罪事
    實所載之傷害，復有上開醫院診斷證明書在卷可憑，是被告
    之過失行為與告訴人傷害間顯有相當因果關係。本件事證明
    確，被告過失傷害犯行，堪予認定。
四、核被告所為，係犯刑法第284 條第1 項前段之過失傷害罪。
    又被告於肇事後，於有偵查犯罪職務之警員前往醫院處理時
    ，即向據報前來尚不知何人犯罪之警員表示肇事，並願接受
    裁判一情，有臺北縣政府警察局三重分局道路交通事故肇事
    人自首情形記錄表1 紙在卷可稽（見99年度偵字第17636 號
    卷第18頁），嗣並接受裁判，符合自首之規定，爰依刑法第
    62 條 前段之規定減輕其刑。爰審酌被告因疏未遵守道路交
    通安全規則而肇事致被害人受傷之過失情節、被害人之過失
    、所受之傷勢及其品行、智識程度、犯罪後坦承犯行，且已
    賠償被害人上開機車修理費新臺幣2,430 元，此有富田車業
    行免用統一發票收據1 紙在卷可稽（見本院卷第21頁），惟
    因被告與被害人就和解金額無法達成共識，迄今未能達成和
    解等一切情狀，量處如主文所示之刑，並諭知易科罰金之折
    算標準，以示懲儆。
據上論斷，應依刑事訴訟法第273 條之1 第1 項、第299 條第1
項前段，刑法第284 條第1 項前段、第62條前段、第41條第1 項
前段，刑法施行法第1 條之1 ，判決如主文。
本案經檢察官張慶林到庭執行職務。
中    華    民    國    99    年    8     月    31    日
                  交通法庭  法  官  錢衍蓁
上列正本證明與原本無異。
如不服本判決，應於判決送達後10日內敘明上訴理由，向本院提
出上訴狀 (應附繕本) ，上訴於臺灣高等法院。其未敘述上訴理
由者，應於上訴期間屆滿後20日內向本院補提理由書「切勿逕送
上級法院」。
                            書記官  劉靜慧
中    華    民    國    99    年    9     月    3     日
附錄本案論罪科刑法條全文：
中華民國刑法第284條
（過失傷害罪）
因過失傷害人者，處6月以下有期徒刑、拘役或5百元以下罰金，
致重傷者，處1年以下有期徒刑、拘役或5百元以下罰金。
從事業務之人，因業務上之過失傷害人者，處1年以下有期徒刑
、拘役或1千元以下罰金，致重傷者，處3年以下有期徒刑、拘役
或2千元以下罰金。

司法院資訊處製作；財團法人民間司法改革基金會備份。
